Inventaris van het archief van de Directie Organisatie Rechtspleging en Rechtshulp van het ministerie van Justitie, 1842-2007
Nationaal Archief, Den Haag
- Notarissen
  - Benoemingen en ontslagen, 1.
    - Notarissen met een standplaats beginnende met de letter H
      - Hulst
        - Verbist, A.T. (1888), 1958-1960; 1104; 1 omslag
          Met KB benoeming W.J.J.M. Vroome (1910)
        - Vroome, A.W. (1942), 1980-2004; 1105; 1 omslag
        - Vroome, W.J.J.H. (1910), 1957-1979; 1106; 1 omslag
    - Notarissen met een standplaats beginnende met de letter I
      - IJsselstein
        - Adriaans, F.P.A.C. (1940), 1983-1998; 1107; 1 omslag
        - Berend Stasse (1917), 1961; 1108; 1 omslag
        - Stasse, B. (1917), 1981; 1109; 1 omslag
      - IJzendijke
        - Corthals, A.A.M. (1882), 1955; 1110; 1 omslag
        - Kok, G.L. de (1923), 1984; 1111; 1 omslag
    - Notarissen met een standplaats beginnende met de letter J
      - Jorwerd
        - Hem, S.G. van der (1921), 1949; 1112; 1 omslag
      - Joure
        - Koopmans, A. (1922), 1963-1987; 1113; 1 omslag
        - Kuindersma, P. (1893), 1962; 1114; 1 omslag
        - Vries, A.R. de (1960), 1999; 1115; 1 omslag
    - Notarissen met een standplaats beginnende met de letter K
      - Kaatsheuvel
        - Friederichs, H.A.W. (1926), 1979-1988; 1116; 1 omslag
        - Ham, J.C.A.M. van (1910), 1958-1978; 1117; 1 omslag
      - Kampen
        - Bloys van Treslong, F.G. (1885), 1955-1956; 1118; 1 omslag
        - Herweijer, J. (1919), 1986; 1119; 1 omslag
        - Jong, S. de (1944), 1984-2002; 1120; 1 omslag
        - Melle, J.J. van (1892), 1961-1962; 1121; 1 omslag
          Betreft ook stukken van J. Herweijer
        - Pel, P. (1931), 1994; 1122; 1 omslag
        - Siebelink, M. (1921), 1983; 1123; 1 omslag
        - Willigen, J. van (1901), 1971; 1124; 1 omslag
          Betreft ook stukken van Pel, P. (1931)
      - Kapelle
        - Gmelich Meijling, J. (1940), 1979-2004; 1125; 1 omslag
        - Kram, J.C. (1910), 1979; 1126; 1 omslag
      - Katwijk
        - Berntsen, R.J.H.M. (1946), 1987-2002; 1127; 1 omslag
          Betreft ook stukken van Huigen, J.
        - Verhees, A.A.C. (1937), 1975-2002; 1128; 1 omslag
        - Verhees, A.W.C. (1906), 1975; 1129; 1 omslag
      - Kerkdriel
        - Akker, A.F.J.M. (1903), 1971; 1130; 1 omslag
      - Kerkrade
        - Muris, A.L.J.M. (1931), 1973-1994; 1131; 1 omslag
        - Oostwegel, J.L.T. (1934), 1974-1995; 1132; 1 omslag
        - Thomassen, H.M.J. (1890), 1959-1960; 1133; 1 omslag
        - Weijer, J.W. van de (1903), 1970-1972; 1134; 1 omslag
          Betreft ook stukken van Gorter, D.
      - Klaaswaal
        - Huijssen, J. (1917), 1959-1982; 1135; 1 omslag
      - Klimmen
        - Theunissen, J.P.A. (1902), 1954-1961; 1136; 1 omslag
      - Kollum
        - Wassenbergh, M.L. (1893), 1962-1963; 1137; 1 omslag
      - Kortgene
        - Goedhals, C.J. (1918), 1967-1985; 1138; 1 omslag
        - Klop, J.J.W. (1902), 1967; 1139; 1 omslag
      - Krimpen aan den IJssel
        - Bos, R.M. (1945), 1983-2005; 1140; 1 omslag
      - Kruiningen
        - Dijke, J.J. van (1890), 1960; 1141; 1 omslag
          Betreft ook stukken van H.W.A. Steenpoorte
        - Sarneel, J.P.M. (1932), 1977-1996; 1142; 1 omslag
        - Steenpoorte, H.W.A. (1907), 1976; 1143; 1 omslag
    - Notarissen met een standplaats beginnende met de letter L
      - Landgraaf
        - Putte, J.E.M. van (1938), 1981-2002; 1144; 1 omslag
      - Langedijk
        - Roelvink, H.H.J. (1943), 1992-2003; 1145; 1 omslag
      - Langweer
        - Mulder, K.H. (1896), 1966; 1146; 1 omslag
        - Mulder, R. (1928), 1966-1991; 1147; 1 omslag
      - Laren
        - Bleeker, I. (1960), 2000-2006; 1148; 1 omslag
        - Laan, J.G. van (1915), 1956-1984; 1149; 1 omslag
        - Stubbé, F.M.T. (1883), 1955-1956; 1150; 1 omslag
          Betreft ook stukken van J.G. van der Laan
        - Winkelaar, J. (1941), 1984-1999; 1151; 1 omslag
      - Leek
        - Posthumus, S.J. (1890), 1959; 1152; 1 omslag
      - Leens
        - Ages, A.H. (1889), 1955; 1153; 1 omslag
          Betreft ook stukken van Hibma, M.A. (1916)
        - Hibma, M.A. (1916), 1977; 1154; 1 omslag
        - Wierda, C.H. (1929), 1978-1985; 1155; 1 omslag
      - Leerdam
        - Beugelink, H. (1952), 1990- 2005; 1156; 1 omslag
        - Meijenfeldt, H.D. von (1927), 1969-1989; 1157; 1 omslag
        - Okkens, W.D. (1901), 1969; 1158; 1 omslag
      - Leeuwarden
        - Adema, W.J. (1942), 1975-2004; 1159; 1 omslag
        - Boer, IJ. K. de (1901), 1948-1962; 1160; 1 omslag
          Bevat ook stukken over J.H. Vermeulen
        - Bos, J.W. (1923), 1976; 1161; 1 omslag
        - Bouwer, A. (1913), 1974; 1162; 1 omslag
        - Duintjer, A.N. (1905), 1972; 1163; 1 omslag
          Bevat ook stukken van D.J. Wierenga
        - Duintjer, A.W. (1905), 1972; 1164; 1 omslag
        - Goinga, W. (1917), 1981; 1165; 1 omslag
        - Harterink, A.M. (1881), 1955; 1166; 1 omslag
        - Koch, J.A.W. (1901), 1955-1963; 1167; 1 omslag
          Bevat ook stukken van J.W. Bos
        - Krol, J. (1900), 1965-1966; 1168; 1 omslag
          Alleen stukken in dit dossier aangetroffen van de opvolger van notaris J.Krol, de heer A. Bouwer (1913)
        - Molenaar, S. (1887), 1957-1958; 1169; 1 omslag
          Betreft ook stukken van Velde, R.J. van der (1919)
        - Rademakers, J.K. (1945), 1981-2005; 1170; 1 omslag
        - Rensing, F.J. (1894), 1964-1981; 1171; 1 omslag
          Hierbij ook KB ontslag notaris A. Dijkstra
        - Terwisga, D.W. (1942), 2001; 1172; 1 omslag
        - Vermeulen, J.H. (1915), 1980; 1173; 1 omslag
      - Leeuwen
        - Bunnik, W.M. (1937), 1983-2000; 1174; 1 omslag
        - Sormani, B.H.A.M. (1918), 1969-1982; 1175; 1 omslag
        - Vocht, F.A.M. de (?), 1969; 1176; 1 omslag
      - Leiden
        - Ameijden, J. van (1915), 1969-1980; 1177; 1 omslag
        - Brandenberg, S.M. (1924), 1988; 1178; 1 omslag
        - Brouwer, J. (1942), 1980-2002; 1179; 1 omslag
        - Doijer, A.H. (1895), 1947-1961; 1180; 1 omslag
          Betreft ook stukken van Lagerweij, F.K. (1910)
        - Eck, J.C. van (1898), 1967; 1181; 1 omslag
        - Fuhri Snethlage, J. (1890), 1960-1961; 1182; 1 omslag
        - Haaften, A.A. van (1878), 1955; 1183; 1 omslag
          Betreft ook stukken van Kaptein, M.P. (1912)
        - Holtkamp, N.W. (1899), 1967; 1184; 1 omslag
        - Röell, Jhr. S.C. (1940), 1981-1983; 1185; 1 omslag
        - Jongsma, W.S. (1903), 1968; 1186; 1 omslag
        - Karstens, J. (1940), 1954-1997; 1187; 1 omslag
        - Karstens van Halsema, H.M. (1941), 1985-1998; 1188; 1 omslag
        - Karstens, W.F. (1920), 1976; 1189; 1 omslag
        - Kroeks, E.J.M.I. (1940), 1981-2002; 1190; 1 omslag
        - Lagerweij, F.K. (1910), 1961-1980; 1191; 1 omslag
        - Loenhoud, C.J.A. (1921), 1987; 1192; 1 omslag
        - Post, J.A. (1915), 1955-1980; 1193; 1 omslag
        - Scheltens, W.J. (1914), 1969-1979; 1194; 1 omslag
        - Schijffelen, J. (1935), 1971-1997; 1195; 1 omslag
        - Teenstra, H.D. (1942), 1980-2005; 1196; 1 omslag
      - Leiderdorp
        - Bakker, F.C. (1945), 1989-2007; 1197; 1 omslag
        - Dil, J.A. (1901), 1970; 1198; 1 omslag
        - Kocken, J.M.M. (1931), 1971-1993; 1199; 1 omslag
        - Leeuwen, H.E.M. van (1946), 1993-2000; 1200; 1 omslag
      - Leidschendam
        - Muller, R.R.J.F.H. (1942), 1987-2003; 1201; 1 omslag
        - Stubbe, T. (1923), 1966-1987; 1202; 1 omslag
      - Lemmer
        - Bakker, G.J. (1911), 1954; 1203; 1 omslag
        - Hulst, S.H. van (1912), 1973; 1204; 1 omslag
      - Lekkerkerk
        - Meijer, C.H.W. (1894), 1956-1957; 1205; 1 omslag
          Met KB benoeming H.C. van Oosterom (1912)
        - Oosterom, H.C. van (1912), 1973; 1206; 1 omslag
        - Sasburg, J.W. (1933), 1973-1998; 1207; 1 omslag
      - Lelystad
        - Hak, V.M.J. (1940), 1971-1998; 1208; 1 omslag
        - Oldenhof, M.C.L. (1958), 1995; 1209; 1 omslag
      - Leusden
        - Buters, P.F.M. (1936), 1978-1992; 1210; 1 omslag
      - Lichtenvoorde
        - Borghuis, H.B. (1907), 1952-1976; 1211; 1 omslag
      - Lisse
        - Delen, M.C.J. (1923), 1973-1988; 1212; 1 omslag
        - Hogervorst, C. (1903), 1972; 1213; 1 omslag
        - Pinxter, F.J.M. (1889), 1958-1959; 1214; 1 omslag
          Met KB benoeming C. Hogervorst (1903)
      - Lochem
        - Felix, H.C. (1902), 1950-1954; 1215; 1 omslag
        - Jansen, D. (1911), 1980; 1216; 1 omslag
        - Tap, D. (1938), 1981-2002; 1217; 1 omslag
      - Loenen
        - Goldhoorn, J.E. (1936), 1977-1999; 1218; 1 omslag
        - Kempen, J.M.C. van (1878), 1955; 1219; 1 omslag
          Betreft ook stukken van Wedden, H.J.M. van der (1910)
        - Wedden, H.J.M. van der (1910), 1976; 1220; 1 omslag
      - Lopik
        - Rhijn, J.IJ.M. van (1942), 1989-1990; 1221; 1 omslag
        - Visser, W. de (1926), 1967-1989; 1222; 1 omslag
      - Loppersum
        - Bakker, J.R. (1902), 1971; 1223; 1 omslag
      - Losser
        - Hazendonk, H.A.A. (1936), 1966-1998; 1224; 1 omslag
      - Lunteren (Gemeente Ede)
        - Driel, G.W. van (1932), 1978-1996; 1225; 1 omslag
        - Overbeek, F.G. van (1923), 1971-1978; 1226; 1 omslag
        - Sleeuw, J.C. van der (1907), 1970; 1227; 1 omslag
        - Sleesen, J.C. van der (1907), 1960; 1228; 1 omslag
    - Notarissen met een standplaats beginnende met de letter M
      - Maarssen
        - Eenhuis, J.H.R. (1949), 1994-2002; 1229; 1 omslag
        - Rijsterborgh, C.J. (1907), 1973; 1230; 1 omslag
        - Rooijen, J.W.M. (1945), 2002; 1231; 1 omslag
        - Vader, H.P. (1907), 1956-1957; 1232; 1 omslag
      - Maasdriel
        - Koopmans, H.P.J.M. (1929), 1971-1992; 1233; 1 omslag
        - Santvoort, M.M.G. van (1948), 1992; 1234; 1 omslag
      - Maasland
        - Petit dit de la Roche, C.F. (1896), 1965-1966; 1235; 1 omslag
          Betreft ook stukken van Jong, W.B.H. de (1922)
      - Maassluis
        - R.T.A. Ruijs (1938), 1981-1998; 1236; 1 omslag
        - Sluiter, G. (1914), 1967-1980; 1237; 1 omslag
        - Toose, W.P. (1901), 1955-1966; 1238; 1 omslag
      - Maastricht
        - Derks, A.J. (1880), 1955; 1239; 1 omslag
          Betreft ook stukken van Paulussen, J.M.H.H. (1905)
        - Druncks, J.A.M. (1938), 1985-2000; 1240; 1 omslag
        - Gemmeke, L.P.J. (1896), 1965-1966; 1241; 1 omslag
        - Groutars, R.M.L.L. (1901), 1968; 1242; 1 omslag
        - Hoefer, F.G. (1896), 1966; 1243; 1 omslag
          Betreft ook stukken van J.H.L. Kerckhoffs
        - Kerckhoffs, J.H.L. (1915), 1985; 1244; 1 omslag
        - Krekelberg, A.G.J.M. (1927), 1973-1987; 1245; 1 omslag
        - Paulussen, J.M.H.H. (1905), 1974; 1246; 1 omslag
        - Rieter, P.M.F. (1893), 1952-1956; 1247; 1 omslag
          Betreft ook stukken van Marres, M. L.F. (1904)
        - Schmeits, L.A.M. (1905), 1958-1973; 1248; 1 omslag
        - Schumacher, A.H.W. (1915), 1983; 1249; 1 omslag
        - Smeets, C.G. (1933), 1976-1997; 1250; 1 omslag
        - Versteeg, J.H.W. (1934), 1973-1996; 1251; 1 omslag
        - Weijer, L.W.S. van de (1939), 1984-2001; 1252; 1 omslag
        - Wolters, T.J. (1923), 1969-1989; 1253; 1 omslag
      - Makkum
        - Faber, J.H. (1893), 1958-1959; 1254; 1 omslag
          Betreft ook stukken van A.L. Hansma
        - Hansma, A.L. (1918), 1982; 1255; 1 omslag
      - Markelo
        - Pluimers, B.H. (1906), 1953-1975; 1256; 1 omslag
      - Marrum
        - Jong, R.O. de (1918), 1969-1985; 1257; 1 omslag
        - Knol, A. (1899), 1969; 1258; 1 omslag
      - Medemblik
        - Beukema, G. (1905), 1975; 1259; 1 omslag
        - Stolpe, G.J. van de (1943), 1975-2005; 1260; 1 omslag
      - Meerkerk
        - Dijk, H. van (1928), 1980-1982; 1261; 1 omslag
        - Kraaij, E.R. (1905), 1952-1962; 1262; 1 omslag
        - Nieuwenhuizen, D.H. (1915), 1979; 1263; 1 omslag
      - Meerssen
        - Meuwissen, G.L. (1912), 1962-1978; 1264; 1 omslag
        - Schoonbroodt, I.G.J.M. (1936), 1978-1998; 1265; 1 omslag
      - Meppel
        - Broekema, E.J. (1920), 1968-1987; 1266; 1 omslag
        - Dohle, F. (1947), 1987-2006; 1267; 1 omslag
        - Kampen, J. van (1906), 1958-1976; 1268; 1 omslag
        - Krans, J.A. (1903), 1972; 1269; 1 omslag
        - Panman, W.R. (1933), 1990-1997; 1270; 1 omslag
        - Snippe, J. (1906), 1956; 1271; 1 omslag
        - Veldink, D. (1953), 1991-1992; 1272; 1 omslag
        - Westra, L. (1887), 1958; 1273; 1 omslag
      - Merkelbeek
        - Schoffelen, J.H.J.M. (1904), 1971; 1274; 1 omslag
        - Ven, J.J.M. van de (1929), 1971-1989; 1275; 1 omslag
      - Metslawier
        - Brons, J. (1928), 1967-1993; 1276; 1 omslag
        - Brons, W. (1897), 1966; 1277; 1 omslag
        - Miedema, R.L. (1947), 1993-2003; 1278; 1 omslag
          Betreft ook stukken van Brons, J.
      - Middelburg
        - Angremont, A.E. d' (1926), 1972-1982; 1279; 1 omslag
        - Batten, R. (1902), 1969; 1280; 1 omslag
        - Bax, S.M. (1952), 1994-2004; 1281; 1 omslag
        - Briel, H. van den (1907), 1958-1976; 1282; 1 omslag
        - Erkel, C.A. van (1947), 1986-2003; 1283; 1 omslag
        - Geloven, W.S.A. van (1948), 1984-1995; 1284; 1 omslag
        - Janse de Jonge, J.A. (1913), 1955-1980; 1285; 1 omslag
        - Janse de Jonge, L.A.J. (1942), 1980-2000; 1286; 1 omslag
        - Krepel, P. (1923), 1970-1985; 1287; 1 omslag
        - Meylink, P.W. (?), 1971; 1288; 1 omslag
        - Moggre, A.A. (1920), 1984; 1289; 1 omslag
        - Moggre, A.A. (1920), 1961; 1290; 1 omslag
        - Wouwe, W. van, 1977-1994; 1291; 1 omslag
      - Middelharnis
        - Hempenius, J.M. (1901), 1970; 1292; 1 omslag
      - Middelstum
        - Diephuis, B.G.H. (1910), 1963-1978; 1293; 1 omslag
      - Mijdrecht
        - Forsthövel, P.G.J. (1946), 1987-2003; 1294; 1 omslag
        - Moesker, P. (1918), 1965; 1295; 1 omslag
      - Mijnsheerenland
        - Straaten, G.A. van der (1905), 1974; 1296; 1 omslag
      - Mill
        - Stalpers, A.J. (1930), 1972-1989; 1297; 1 omslag
        - Steijlen, C.P.J.M. (1907), 1964; 1298; 1 omslag
        - Vries, D. de (1877), 1955; 1299; 1 omslag
      - Molenaarsgraaf
        - Maris, J.A. (1903), 1972; 1300; 1 omslag
      - Monnikendam
        - Bosboom, R. (1944), 1984-1987; 1301; 1 omslag
        - Cock, J.J. (1879), 1955; 1302; 1 omslag
        - Strootman, P.W. (1925), 1955-1984; 1303; 1 omslag
      - Monster
        - Bruininga, R.J. (1921), 1968-1988; 1304; 1 omslag
        - Hoevenaars, W.J.G. (1897), 1953-1966; 1305; 1 omslag
      - Montfoort
        - Simonis, G.W.F.M (1923), 1978-1986; 1306; 1 omslag
        - Warning, J.T. (1881), 1955; 1307; 1 omslag
      - Moordrecht
        - Lange, L. van (1901), 1969; 1308; 1 omslag
        - Pothoven, J. (1922), 1983; 1309; 1 omslag
    - Notarissen met een standplaats beginnende met de letter N
      - Naaldwijk
        - Arentsen, R.H. (1886), 1955-1976; 1310; 1 omslag
          Met KB ontslag P.A. Regnery
        - Jaspers, B.J.H.C. (1945), 1982-2003; 1311; 1 omslag
        - Jaspers, L.C.C. (1933), 1968; 1312; 1 omslag
        - Meer, L.J.J.M. van (1932), 1977-1996; 1313; 1 omslag
        - Regnery, P.A. (1910), 1957-1962; 1314; 1 omslag
      - Naarden
        - Bout, D.D. van den (1923), 1967-1986; 1315; 1 omslag
        - Winkel, J. (1896), 1966; 1316; 1 omslag
      - Nederweert
        - Biezenaar, G. (1915), 1972-1973; 1317; 1 omslag
          Betreft ook stukken van Schoofs, C.C.L.L. (1932)
        - Stassen, J.M. (1930), 1988-1994; 1318; 1 omslag
      - Neede
        - Bangert, E.A.T. (1953), 1993-2001; 1319; 1 omslag
        - Krudde, J.J.G.P. (1934), 1993; 1320; 1 omslag
        - Weijer, A.M.J. de (1903), 1972; 1321; 1 omslag
      - Niedorp
        - Rentenaar, J.P. (1935), 1985-1999; 1322; 1 omslag
      - Nieuw-Amsterdam
        - Heerma van Vos, T.C. (1904), 1973; 1323; 1 omslag
        - Mikx, W.M.A. (1939), 1974-2000; 1324; 1 omslag
      - Nieuwe Niedorp
        - Elzinga, T.J. (1942), 1974-1984; 1325; 1 omslag
      - Nieuwe Pekela
        - Wever, C.R. (1932), 1991-1996; 1326; 1 omslag
        - Wever, D.J. (1895), 1953-1965; 1327; 1 omslag
      - Nieuwegein
        - Bruijn, J.A. de (1950), 1988; 1328; 1 omslag
        - Omloo, W.J.G. (1932), 1975-1991; 1329; 1 omslag
      - Nieuwenhagen
        - Geraedts, E.C.C. (1914), 1980; 1330; 1 omslag
        - Houx, J.P.H. (1901), 1953-1959; 1331; 1 omslag
          Bevat ook stukken over E.C.C.G. Nieuwenhagen (1914)
      - Nieuwer-Amstel
        - Dupuy, F.C. (1903), 1959-1972; 1332; 1 omslag
        - Muurling, D. (1893), 1957-1958; 1333; 1 omslag
          Betreft ook stukken van F.Ch. Dupuy te Nieuwer-Amstel (1903)
      - Nieuwleusen
        - Klein, C.F.L. (1918), 1958; 1334; 1 omslag
        - Klein, C.F.L. (1918), 1962-1982; 1335; 1 omslag
      - Nieuwolda
        - Kloppenburg, H. (1903), 1963; 1336; 1 omslag
        - Koops, J.H. (1943), 1987-1991; 1337; 1 omslag
        - Laan, H.J. van der (1921), 1964-1987; 1338; 1 omslag
      - Nijkerk
        - Beekman, D.J. (1899), 1967; 1339; 1 omslag
        - Benten, C.J. van (1947), 2004; 1340; 1 omslag
        - Bruijn, J.J. de (1944), 1983-2004; 1341; 1 omslag
        - Veen, J. van der (1899), 1981; 1342; 1 omslag
      - Nijmegen
        - Ackerman, D.W. (1917), 1967-1982; 1343; 1 omslag
        - Appelboom, C.A. (1909), 1956-1978; 1344; 1 omslag
        - Berge, J.J.M. ten (1940), 1979-2005; 1345; 1 omslag
        - Diepenbroek, C. (1903), 1961-1962; 1346; 1 omslag
        - Haffmans, E.J.M. (1904), 1957-1973; 1347; 1 omslag
        - Heijnen, H.L.J.M.B. (1944), 1983-2002; 1348; 1 omslag
        - Hoge, B.H.O. (1933), 1969-1996; 1349; 1 omslag
        - Jager, H.J. de (1917), 1969-1982; 1350; 1 omslag
        - Jonkergouw, K.M.F. (1905), 1962; 1351; 1 omslag
        - Kooistra, J.O. (1948), 1986-1997; 1352; 1 omslag
        - Laumans, M.A. (1934), 1978-1996; 1353; 1 omslag
        - Marcus, E.J.A. (1912), 1959-1977; 1354; 1 omslag
        - Mourik, M.J.A. van (1943), 1989-2005; 1355; 1 omslag
        - Overbeek, F.B.J. (1938), 1981-2002; 1356; 1 omslag
        - Pinckers, H. (1934), 1974-1998; 1357; 1 omslag
        - Pollen, P.G. (1922), 1968-1987; 1358; 1 omslag
        - Roodvoets, J.M. (1895), 1962; 1359; 1 omslag
        - Rutgers, J.C. (1919), 1962-1984; 1360; 1 omslag
        - Schols, B.M.E.M. (1963), 2000-2004; 1361; 1 omslag
        - Schuijren, J.M.J.L.S. (1948), 1987-2005; 1362; 1 omslag
        - Schuylenburch, A. (1879), 1955; 1363; 1 omslag
        - Smolders, H.J.J. (1916), 1959-1980; 1364; 1 omslag
        - Stam, A. van (1902), 1969; 1365; 1 omslag
        - Stieger, P.W.M. (1910), 1955-1980; 1366; 1 omslag
        - Vollenhoven, M. van (1897), 1962-1966; 1367; 1 omslag
        - Weier, W.G. (?), 1968; 1368; 1 omslag
        - Weve, K.J.H.M. (1889), 1958; 1369; 1 omslag
        - Wolters, F.H.G.J. (1882), 1955; 1370; 1 omslag
        - Woolthuis, J.H.J. (1946), 1987-2001; 1371; 1 omslag
        - Zegger, G.F. (1942), 1985; 1372; 1 omslag
      - Noordwijk
        - Haan, J.W. de (1902), 1954-1962; 1373; 1 omslag
        - Hoekstra, T. (1911), 1980; 1374; 1 omslag
        - Janbroers, A.E.P.M. (1937), 1982-2002; 1375; 1 omslag
        - Muller, R.L.A. (1909), 1970; 1376; 1 omslag
        - Pasma, S. (1911), 1980; 1377; 1 omslag
        - Punt, C. (1889), 1958-1959; 1378; 1 omslag
          Tevens KB benoeming S. Pasma (1959)
      - Noordwijkerhout
        - Leeuwen, B.J. van (1934), 1982-1998; 1379; 1 omslag
      - Nuenen, Gerwen en Nederwetten
        - Weebers, L.J. (1934), 1980-1998; 1380; 1 omslag
      - Nunspeet
        - Meesters, J.H.E. (1904), 1968-1969; 1381; 1 omslag
          Bevat ook stukken over C.F. Smeltzer (1916)
        - Smeltzer, C.F. (1916), 1983; 1382; 1 omslag
        - Wees, P. van der (1942), 1984-2002; 1383; 1 omslag
    - Notarissen met een standplaats beginnende met de letter O
      - Obdam
        - Appel, W. (1903), 1972; 1384; 1 omslag
        - Appel, W.P.F. (1934), 1972-1995; 1385; 1 omslag
        - Koogh, G. van der (1948), 1989-2005; 1386; 1 omslag
      - Oegstgeest
        - Klein Lankhorst, A. (1947), 1990-2004; 1387; 1 omslag
      - Oirschot
        - Avort, J.P.J. van der (1891), 1952-1953; 1388; 1 omslag
        - Driesen, A.G.J. (1900), 1953-1969; 1389; 1 omslag
        - Peters, P.W.J.M (1934), 1971-1996; 1390; 1 omslag
      - Oisterwijk
        - America, L.E.H.M. (1901), 1970; 1391; 1 omslag
        - Hair, P.T.A. de (1943), 1986-2005; 1392; 1 omslag
        - Heesewijk, H.G.J.C.M. van (1943), 1991; 1393; 1 omslag
      - Oldeberkoop
        - Terwisga, R.J.H. van (1927), 1963-1988; 1394; 1 omslag
      - Oldebroek
        - Doorn, H.J. (1894), 1958-1987; 1395; 1 omslag
        - Jongh, H.J. de (1941), 1987-2003; 1396; 1 omslag
      - Oldemarkt
        - Landman, P.J. (1944), 1983-2006; 1397; 1 omslag
        - Molenaar, C.A. (1921), 1956-1957; 1398; 1 omslag
          Betreft ook stukken van Slot, J. (1921)
        - Slot, J. (1921), 1974-1982; 1399; 1 omslag
      - Oldenzaal
        - Bijvoet, W.J.C. (1896), 1953-1965; 1400; 1 omslag
        - Kerkhof, J.G.M. (1946), 1996-2001; 1401; 1 omslag
        - Klein Lankhorst, W.J. (1923), 1966; 1402; 1 omslag
      - Olst
        - Heideman, J.M.A. (1942), 1991-2002; 1403; 1 omslag
        - Houwaard, R. (1926), 1974-1991; 1404; 1 omslag
        - Olst, A. van (1950), 1988; 1405; 1 omslag
      - Ommen
        - Geerlings, A.J. (1904), 1969; 1406; 1 omslag
        - Maris, H.F. (1923), 1970-1989; 1407; 1 omslag
        - Smelt, G. (1945), 1989-1997; 1408; 1 omslag
      - Oostburg
        - Berg, J.E.K. van den (1916), 1965-1983; 1409; 1 omslag
        - Mijs, J. (1895), 1965; 1410; 1 omslag
      - Oosterbeek
        - Docter, W.L. (1941), 1985-2005; 1411; 1 omslag
        - Houtzagers, H. (1886), 1957-1958; 1412; 1 omslag
          Betreft ook stukken van Kroon, H.B.T. (1906)
        - Staay, J. van der (1920), 1970-1984; 1413; 1 omslag
      - Oosterbroek
        - Rinsma, W.G. (1931), 1966-1996; 1414; 1 omslag
      - Oosterhesselen
        - Hoorn, D. (1949), 1991-2004; 1415; 1 omslag
        - Tammens, M. (1901), 1970; 1416; 1 omslag
        - Tammens, O. (1930), 1971-1991; 1417; 1 omslag
      - Oosterhout
        - Hoeks, A.C.J. (1940), 1993-2003; 1418; 1 omslag
        - Jansen, F.M. (1944), 1989-2005; 1419; 1 omslag
        - Lavalaye, A.J.A. (1944), 1985-2002; 1420; 1 omslag
        - Schonck, G.W.M. (1899), 1968; 1421; 1 omslag
        - Smolders, J.W.J. (1920), 1984; 1422; 1 omslag
        - Stoetzer, H.C. (1936), 1970-1996; 1423; 1 omslag
      - Oosterwolde
        - Boschma, S. (1932), 1971-1996; 1424; 1 omslag
        - Cammenga, J.M. (1886), 1957-1958; 1425; 1 omslag
          Betreft ook stukken van Lindeijer, G. (1913)
      - Oosthuizen
        - Haremaker, C. (1903), 1969; 1426; 1 omslag
        - Praag, F.H. van (1928), 1969-1991; 1427; 1 omslag
        - Wiessing-Verhaar, H.A.M. (1940), 1991-1998; 1428; 1 omslag
      - Ootmarsum
        - Kerkhoff, M.J.A. van (1929), 1968-1978; 1429; 1 omslag
        - Kirch, A.G.J.M. (1898), 1967; 1430; 1 omslag
      - Opheusden
        - Zijlstra, N.P. (1927), 1969-1991; 1431; 1 pak
          Bevat ook stukken over Hak, M.J.G. (1903)
        - Minkema-Leibbrandt, M.A. (1941), 2000-2004; 1432; 1 omslag
      - Oss
        - Hooff, F.H.C. van (1948), 1988; 1433; 1 omslag
        - Leemans, H.B.J. (1893), 1956; 1434; 1 omslag
        - Oor, P.M.H.M.M. (1940), 1989-2004; 1435; 1 omslag
        - Philips, M.P.M. (1934), 1982-1998; 1436; 1 omslag
        - Pinkse, A.A.M. (1938), 1975-1995; 1437; 1 omslag
        - Roosendaal, J.M.G.M. (1932), 1975-1994; 1438; 1 omslag
      - Ossendrecht
        - Aalst, T.J.M. (1882), 1955; 1439; 1 omslag
          Betreft ook stukken van Tiggelen, P.J. van (1907)